臺灣板橋地方法院刑事判決　　　　　　　93年度訴字第2188號
公　訴　人　臺灣板橋地方法院檢察署檢察官
被　　　告　丙○○
上列被告因違反著作權法等案件，經檢察官提起公訴（九十三年
度偵字第一六八七六號），本院裁定改用簡式審判程序，判決如
下：
    主  文
丙○○以犯明知係侵害著作財產權之光碟重製物而散布罪為常業
，處有期徒刑壹年貳月。
扣案如附表一、二所示之仿冒遊戲光碟片肆仟捌佰拾柒片、遊戲
光碟目錄柒冊均沒收。
    事  實
一、丙○○為臺北縣板橋市○○路一八八號「新樹玩具店」負責
    人，前於民國八十九年間因違反著作權法等案件，經本院於
    九十年六月二十日，以八十七年度訴字第一七六二號刑事判
    決判處有期徒刑一年六月，併科罰金新臺幣十五萬元，緩刑
    四年確定，尚在緩刑期間，詎猶不知警惕，明知如附表一、
    二所示之商標圖樣，分別為日商光榮綜合資訊股份有限公司
    （下稱日本光榮公司）、日商新力電腦娛樂股份有限公司（
    下稱新力公司），向經濟部中央標準局（現改制為智慧財產
    局）申請註冊登記，取得商標專用權，指定使用於電腦、錄
    有電腦程式之磁碟、磁卡、磁帶及光碟等商品，現仍於專用
    期間內。而附表一所示之電腦軟體，為臺灣光榮綜合資訊股
    份有限公司（以下簡稱臺灣光榮公司）享有著作財產權之電
    腦程式著作；附表二所示之「Library Programs」電腦軟體
    ，儲存於「PlayStation 2 」系統遊戲軟體光碟內，為新力
    公司享有著作權之電腦程式著作，非經臺灣光榮公司、新力
    公司之同意或授權，不得擅自重製或散布，且亦明知新力公
    司產製之「PlayStation 」系統遊戲軟體光碟片，於電視遊
    樂器執行使用時，在電視影像畫面會呈現前揭「Play Stati
    on」、「PS設計圖」商標圖樣，足以使消費者誤認該遊戲光
    碟係新力公司所生產發行，竟基於販賣明知未經商標權人同
    意使用同一商標仿冒商品之概括犯意，及以侵害他人著作權
    而散布為常業之犯意，於九十三年九月間某日起，向真實姓
    名年籍不詳之成年人，以每片新臺幣（下同）七十元至八十
    元不等之價格購入該等盜版光碟，旋於九十三年九月二十四
    日起，至同年十月二十日止，在「新樹玩具店」以每片一百
    五十元之價格多次售予不特定之顧客牟利，而散布光碟重製
    物，並恃以維生，以之為常業。嗣於九十三年十月二十日十
    六時三十分，為警持本院法官簽發之搜索票至「新樹玩具店
    」搜索，扣得遊戲光碟目錄七冊，並於臺北縣板橋市○○路
    一八二號查獲附表一、二所示之盜版光碟，始知上情。
二、案經新力公司、臺灣光榮公司訴由內政部警政署保安警察第
    二總隊第一大隊第一中隊報請臺灣板橋地方法院檢察署檢察
    官偵查起訴。
    理  由
一、上揭犯罪事實，業據被告丙○○於警詢、偵查及本院審理時
    坦承不諱，核與告訴人新力公司、光榮公司之代理人甲○○
    、乙○○、丁○○指訴之情節相符，復有商標註冊證三份、
    著作權登記書、著作物創作暨發行資料影本、現場照片六張
    、扣押物品照片、扣押物品清單、扣押物品目錄表等在卷，
    及如附表一、二所示之盜版光碟及遊戲光碟目錄七冊扣案可
    稽，被告之自白核與事實相符。按刑事法上所謂常業犯，係
    指反覆以同類之行為為目的之社會活動之職業性犯罪而言，
    亦即恃犯罪以維生，縱令同時兼操其他職業，仍無礙其為常
    業犯罪（最高法院八十二年度台上字第二０七一號判決意旨
    參照）。查被告丙○○明知係侵害著作財產權之重製光碟而
    散布，其犯罪時間自九十三年九月二十四日起，至同年十月
    二十日為警查獲時止，時間近一個月，且被告於警詢中供稱
    ：每日可販售一千五百元至一千八百元等語，而所扣得之違
    法重製光碟數量多達四千八百十七片，另亦扣得遊戲光碟目
    錄七冊，顯見其係長期反覆實施販賣重製光碟等物，而有恃
    以為生之意。本件事證明確，被告犯行洵堪認定，應依法論
    科。
二、核被告所為，係犯著作權法第九十四條第一項之以明知係侵
    害著作權之光碟重製物而散布為常業罪，及商標法第八十二
    條之販賣仿冒商標商品罪。又被告意圖散布而持有之低度行
    為，為散布之高度行為所吸收，不另論罪。被告先後多次販
    賣仿冒商標商品之犯行，時間緊接，方法相同，所犯為構成
    要件相同之罪名，顯係基於概括犯意反覆實施，為連續犯，
    應依刑法第五十六條規定，以一罪論，並加重其刑。被告以
    一行為侵害上述各公司之商標專用權、著作權，為想像競合
    犯，均應論以一罪。再被告以一販賣行為，同時觸犯上開二
    罪名，為想像競合犯，應依刑法第五十五條之規定，從一重
    之著作權法第九十四條第一項之散布侵害著作財產權重製物
    常業罪處斷，公訴人認被告所犯上開二罪間，有方法結果之
    牽連關係，為牽連犯，容有誤會，附此敘明。爰審酌被告之
    素行、犯罪動機、目的、智識程度、所用手段、所生危害、
    及犯罪後坦承犯行，態度良好等一切情狀，量處如主文所示
    之刑。爰審酌被告有上述前科（有臺灣高等法院被告全國前
    案紀錄表一份在卷可憑），於緩刑期間，不以正當途徑賺取
    錢財，而再次侵害他人之著作財產權及商標權，欠缺保護智
    慧財產權之概念，及被告犯後坦承犯行，態度良好等一切情
    狀，量處如主文所示之刑，以示懲儆。
三、扣案如附表一、二所示之仿冒遊戲光碟片四千八百十七片、
    遊戲光碟目錄七冊，為被告所有，且供本件犯罪所用之物，
    應依著作權法第九十八條前段之規定宣告沒收之。
四、本件經檢察官提起公訴，被告於準備程序中就被訴事實為有
    罪之陳述，經法官告知簡式審判程序之旨，並聽取公訴人、
    被告之意見後，本院合議庭裁定由受命法官獨任進行簡式審
    判程序，併予敘明。
據上論斷，應依刑事訴訟法第二百七十三條之一第一項、第二百
九十九條第一項前段，著作權法第九十四條第一項、第九十八條
前段，商標法第八十二條，刑法第十一條前段、第五十五條，判
決如主文。
本案經檢察官程秀蘭到庭執行職務。
中　　華　　民　　國　　94　　年　　8 　　月　　31　　日
                  刑事第十四庭  法　官  曾正耀
以上正本證明與原本無異。
如不服本判決，應於判決送達後十日內，向本院提出上訴狀。
                                書記官  黃靖媛
中　　華　　民　　國　　94　　年　　8 　　月　　31　　日
附錄本案論罪科刑法條：
著作權法第九十一條之一第二項、第三項
擅自以移轉所有權之方法散布著作原件或其重製物而侵害他人之
著作財產權者，處三年以下有期徒刑、拘役，或科或併科新臺幣
五十萬元以下罰金。
明知係侵害著作財產權之重製物而散布或意圖散布而公開陳列或
持有者，處三年以下有期徒刑，得併科新臺幣七萬元以上七十五
萬元以下罰金。犯前項之罪，其重製物為光碟者，處六月以上三
年以下有期徒刑，得併科新臺幣二十萬元以上二百萬元以下罰金
。但違反第八十七條第四款規定輸入之光碟，不在此限。
犯前二項之罪，經供出其物品來源，因而破獲者，得減輕其刑。
著作權法第九十四條第一項
以犯第九十一條第一項、第二項、第九十一條之一、第九十二條
或第九十三條之罪為常業者，處一年以上七年以下有期徒刑，得
併科新臺幣三十萬元以上三百萬元以下罰金。
商標法第八十二條
明知為前條商品而販賣、意圖販賣而陳列、輸出或輸入者，處一
年以下有期徒刑、拘役或科或併科新臺幣五萬元以下罰金。
